src/fst/test/gt-norm-yamls/V-v1_antaa_gt-norm.yaml
Config:
  hfst:
    Gen: ../../../src/generator-gt-norm.hfst
    Morph: ../../../src/analyser-gt-norm.hfst
  xerox:
    Gen: ../../../src/generator-gt-norm.xfst
    Morph: ../../../src/analyser-gt-norm.xfst
    App: lookup

Tests:

# todo: Proofread the gold standard (below), then run analyser, then correct. 
# Antaa* Loppua Käsittää Tietää* Ymmärtää Tuntea* Lukea* Alkaa Pittää Olla* Siirtyä Käyttää
# * = paradigm shown in Meänkielen sanakirja


  Verb - antaa - paradigmgroup v1: # meaning 'to give'/'ge' - GOLD
     antaa+V+Inf: antaa
     antaa+V+Act+Ind+Prs+Sg1: annan
     antaa+V+Act+Ind+Prs+Sg2: annat
     antaa+V+Act+Ind+Prs+Sg3: antaa
     antaa+V+Act+Ind+Prs+Pl1: annama
     antaa+V+Act+Ind+Prs+Pl2: annatta
     antaa+V+Act+Ind+Prs+Pl3: [antava, antaa, annethaan]
     antaa+V+Pass+Ind+Prs: annethaan
     antaa+V+Act+Ind+Prs+ConNeg: anna
     antaa+V+Act+Ind+Prt+Sg1: annoin
     antaa+V+Act+Ind+Prt+Sg2: annoit
     antaa+V+Act+Ind+Prt+Sg3: [antoi, anto]
     antaa+V+Act+Ind+Prt+Pl1: annoima
     antaa+V+Act+Ind+Prt+Pl2: annoitta
     antaa+V+Act+Ind+Prt+Pl3: [annoit, annethiin] #antoiva
     antaa+V+Act+PrfPrc+Sg+Nom: antanu
     antaa+V+Pass+PrfPrc+Sg+Nom: annettu 
     antaa+V+Pass+PrfPrc+Pl+Nom: annetut
     antaa+V+Act+PrfPrc+Pl+Nom: [antanheet, antahneet]
     antaa+V+Act+PrsPrc+Sg+Nom: antava
     antaa+V+Act+PrsPrc+Pl+Nom: antavat
     antaa+V+Pass+PrsPrc+Sg+Nom: annettava #annettavva, 
     antaa+V+Pass+PrsPrc+Pl+Nom: annettavat # annettavvat
     antaa+V+Pass+Ind+Prt: annethiin
     antaa+V+Act+Cond+Sg1: antaisin #antasin
     antaa+V+Act+Cond+Sg2: antaisit #antasit
     antaa+V+Act+Cond+Sg3: antais #antas
     antaa+V+Act+Cond+Pl1: antaisimma # [antaisima, antasimma, antasima]
     antaa+V+Act+Cond+Pl2: antaisitta #antasitta
     antaa+V+Act+Cond+Pl3: [antaisit, antaisivva, antaisiva] # [antasit, antasiva, antasivva]
     antaa+V+Pass+Cond: annettais #annettas
     antaa+V+Act+Imprt+Sg2: anna
     antaa+V+Act+Imprt+Pl2: antakaa
     antaa+V+InfMa+Ine: antamassa
     antaa+V+InfMa+Ela: antamasta
     antaa+V+InfMa+Ill: [antamhaan, antahmaan, anthaan]
     antaa+V+InfMa+Ade: antamalla
     antaa+V+InfMa+Abe: antamatta
     antaa+V+Der/minen+N+Sg+Nom: antaminen 


#Verb - loppua - v1: # meaning 'to end'/'sluta' - GOLD
     loppua+V+Inf: loppua
     loppua+V+Act+Ind+Prs+Sg1: lopun
     loppua+V+Act+Ind+Prs+Sg2: loput
     loppua+V+Act+Ind+Prs+Sg3: loppuu
     loppua+V+Act+Ind+Prs+Pl1: lopuma
     loppua+V+Act+Ind+Prs+Pl2: loputta
     loppua+V+Act+Ind+Prs+Pl3: [loppuva, loppuu, loputhaan]
     loppua+V+Pass+Ind+Prs: loputhaan
     loppua+V+Act+Ind+Prs+ConNeg: lopu
     loppua+V+Act+Ind+Prt+Sg1: lopuin
     loppua+V+Act+Ind+Prt+Sg2: lopuit
     loppua+V+Act+Ind+Prt+Sg3: [loppu, loppui]
     loppua+V+Act+Ind+Prt+Pl1: lopuima
     loppua+V+Act+Ind+Prt+Pl2: lopuitta
     loppua+V+Act+Ind+Prt+Pl3: [lopuit, loputhiin] #loppuiva
     loppua+V+Pass+Ind+Prt: loputhiin
     loppua+V+Act+Cond+Sg1: loppuisin #loppusin
     loppua+V+Act+Cond+Sg2: loppuisit #loppusit
     loppua+V+Act+Cond+Sg3: loppuis #loppus
     loppua+V+Act+Cond+Pl1: loppuisimma #loppuisima, loppusima, loppusimma
     loppua+V+Act+Cond+Pl2: loppuisitta #loppusitta
     loppua+V+Act+Cond+Pl3: [loppuisit, loppuisivva, loppuisiva] # (loppusit, loppusiva, loppusivva]
     loppua+V+InfE+Ine: loppuessa
     loppua+V+InfE+Ins: loppuen
     loppua+V+InfMa+Ill: [lophuun, loppuhmaan, loppumhaan]
     loppua+V+InfMa+Ine: loppumassa
     loppua+V+InfMa+Ela: loppumasta
     loppua+V+InfMa+Ade: loppumalla
     loppua+V+InfMa+Abe: loppumatta
     loppua+V+Act+PrsPrc+Sg+Nom: loppuva
     loppua+V+Act+PrsPrc+Pl+Nom: loppuvat
     loppua+V+Pass+PrsPrc+Sg+Nom: loputtava #loputtavva, 
     loppua+V+Pass+PrsPrc+Pl+Nom: loputtavat # loputtavvat, 
     loppua+V+Act+PrfPrc+Sg+Nom: loppunu
     loppua+V+Act+PrfPrc+Pl+Nom: [loppuhneet, loppunheet]
     loppua+V+Pass+PrfPrc+Sg+Nom: loputtu
     loppua+V+Pass+PrfPrc+Pl+Nom: loputut
     loppua+V+Pass+Cond: loputtais #loputtas
     loppua+V+Der/minen+N+Sg+Nom: loppuminen

     
#Verb - käsittää - v1_odd: # meaning 'understand'/'begripa' - GOLD
     käsittää+V+Inf: käsittää
     käsittää+V+Act+Ind+Prs+Sg1: käsitän
     käsittää+V+Act+Ind+Prs+Sg2: käsität
     käsittää+V+Act+Ind+Prs+Sg3: käsittää
     käsittää+V+Act+Ind+Prs+Pl1: käsitämmä #käsitämä
     käsittää+V+Act+Ind+Prs+Pl2: käsitättä
     käsittää+V+Act+Ind+Prs+Pl3: [käsittävvä, käsittävä, käsittää, käsitethään]
     käsittää+V+Pass+Ind+Prs: käsitethään
     käsittää+V+Act+Ind+Prs+ConNeg: käsitä
     käsittää+V+Act+Ind+Prt+Sg1: käsitin
     käsittää+V+Act+Ind+Prt+Sg2: käsitit
     käsittää+V+Act+Ind+Prt+Sg3: käsitti
     käsittää+V+Act+Ind+Prt+Pl1: käsitimmä #käsitimä
     käsittää+V+Act+Ind+Prt+Pl2: käsitittä
     käsittää+V+Act+Ind+Prt+Pl3: [käsitit, käsitethiin] #käsittivä, käsittivvä
     käsittää+V+Pass+Ind+Prt: käsitethiin
     käsittää+V+Act+Cond+Sg1: käsittäisin #käsittäsin
     käsittää+V+Act+Cond+Sg2: käsittäisit #käsittäsit
     käsittää+V+Act+Cond+Sg3: käsittäis #käsittäs
     käsittää+V+Act+Cond+Pl1: käsittäisimä #[käsittäisimmä, käsittäsimmä, käsittäsimä]
     käsittää+V+Act+Cond+Pl2: käsittäisittä #käsittäsittä
     käsittää+V+Act+Cond+Pl3: [käsittäisit, käsittäisivä] #käsittäsit, käsittäsivä
     käsittää+V+InfE+Ine: käsittäessä
     käsittää+V+InfE+Ins: käsittäen
     käsittää+V+InfMa+Ill: [käsittähmään, käsittämhään, käsithään]
     käsittää+V+InfMa+Ine: käsittämässä
     käsittää+V+InfMa+Ela: käsittämästä
     käsittää+V+InfMa+Ade: käsittämälä #käsittämällä
     käsittää+V+InfMa+Abe: käsittämättä
     käsittää+V+Act+PrsPrc+Sg+Nom: käsittävä #käsittävvä, 
     käsittää+V+Act+PrsPrc+Pl+Nom: käsittävät #käsittävvät
     käsittää+V+Pass+PrsPrc+Sg+Nom: käsitettävä
     käsittää+V+Pass+PrsPrc+Pl+Nom: käsitettävät
     käsittää+V+Act+PrfPrc+Sg+Nom: käsittänny #käsittäny
     käsittää+V+Act+PrfPrc+Pl+Nom: [käsittähneet, käsittänheet]
     käsittää+V+Pass+PrfPrc+Sg+Nom: käsitetty
     käsittää+V+Pass+PrfPrc+Pl+Nom: käsitetyt
     käsittää+V+Pass+Cond: käsitettäis #käsitettäs
     käsittää+V+Der/minen+N+Sg+Nom: käsittäminen


#Verb - tietää - v1_tietaa: #meaning 'know'/'veta' - GOLD
     tietää+V+Inf: tietää
     tietää+V+Act+Ind+Prs+Sg1: tiän
     tietää+V+Act+Ind+Prs+Sg2: tiät
     tietää+V+Act+Ind+Prs+Sg3: tietää
     tietää+V+Act+Ind+Prs+Pl1: tiämä
     tietää+V+Act+Ind+Prs+Pl2: tiättä
     tietää+V+Act+Ind+Prs+Pl3: [tietävä, tietää, tiethään]
     tietää+V+Pass+Ind+Prs: tiethään
     tietää+V+Act+Ind+Prs+ConNeg: tiä
     tietää+V+Act+Ind+Prt+Sg1: tiesin
     tietää+V+Act+Ind+Prt+Sg2: tiesit
     tietää+V+Act+Ind+Prt+Sg3: tiesi
     tietää+V+Act+Ind+Prt+Pl1: tiesimä
     tietää+V+Act+Ind+Prt+Pl2: tiesittä
     tietää+V+Act+Ind+Prt+Pl3: [tiesit, tiethiin] #tiesivä
     tietää+V+Pass+Ind+Prt: tiethiin
     tietää+V+Act+Cond+Sg1: tietäisin
     tietää+V+Act+Cond+Sg2: tietäisit
     tietää+V+Act+Cond+Sg3: tietäis
     tietää+V+Act+Cond+Pl1: tietäisimmä
     tietää+V+Act+Cond+Pl2: tietäisittä
     tietää+V+Act+Cond+Pl3: [tietäisit, tietäisivvä, tietäisivä]
     tietää+V+InfE+Ine: tietäessä
     tietää+V+InfE+Ins: tietäen
     tietää+V+InfMa+Ill: [tietähmään, tietämhään]
     tietää+V+InfMa+Ine: tietämässä
     tietää+V+InfMa+Ela: tietämästä
     tietää+V+InfMa+Ade: tietämällä
     tietää+V+InfMa+Abe: tietämättä
     tietää+V+Act+PrsPrc+Sg+Nom: tietävä
     tietää+V+Act+PrsPrc+Pl+Nom: tietävät
     tietää+V+Pass+PrsPrc+Sg+Nom: tiettävä
     tietää+V+Pass+PrsPrc+Pl+Nom: tiettävät
     tietää+V+Act+PrfPrc+Sg+Nom: [tieny, tietäny]
     tietää+V+Act+PrfPrc+Pl+Nom: [tiehneet, tienheet, tietähneet, tietänheet]
     tietää+V+Pass+PrfPrc+Sg+Nom: tietty
     tietää+V+Pass+PrfPrc+Pl+Nom: tietyt
     tietää+V+Pass+Cond: tiettäis
     tietää+V+Der/minen+N+Sg+Nom: tietäminen


#Verb ymmärtää meaning 'to understand' -'förstå' -- v1_odd med rt/r-växling - GOLD
     ymmärtää+V+Inf: ymmärtää
     ymmärtää+V+Act+Ind+Prs+Sg1: ymmärän
     ymmärtää+V+Act+Ind+Prs+Sg2: ymmärät
     ymmärtää+V+Act+Ind+Prs+Sg3: ymmärtää
     ymmärtää+V+Act+Ind+Prs+Pl1: ymmärämmä #ymmärämä
     ymmärtää+V+Act+Ind+Prs+Pl2: ymmärättä
     ymmärtää+V+Act+Ind+Prs+Pl3: [ymmärtävvä, ymmärtävä, ymmärtää, ymmärethään]
     ymmärtää+V+Pass+Ind+Prs: ymmärethään
     ymmärtää+V+Act+Ind+Prs+ConNeg: ymmärä
     ymmärtää+V+Act+Ind+Prt+Sg1: ymmärsin
     ymmärtää+V+Act+Ind+Prt+Sg2: ymmärsit
     ymmärtää+V+Act+Ind+Prt+Sg3: [ymmärsi]
     ymmärtää+V+Act+Ind+Prt+Pl1: ymmärsimmä #ymmärsimä
     ymmärtää+V+Act+Ind+Prt+Pl2: ymmärsittä
     ymmärtää+V+Act+Ind+Prt+Pl3: [ymmärethiin, ymmärsit] #ymmärsivä, ymmärsivvä
     ymmärtää+V+Pass+Ind+Prt: ymmärethiin
     ymmärtää+V+Act+Cond+Sg1: ymmärtäisin #ymmärtäsin
     ymmärtää+V+Act+Cond+Sg2: ymmärtäisit #ymmärtäsit
     ymmärtää+V+Act+Cond+Sg3: ymmärtäis #ymmärtäs
     ymmärtää+V+Act+Cond+Pl1: ymmärtäisimä #[ymmärtäisimmä, ymmärtäsimmä, ymmärtäsimä]
     ymmärtää+V+Act+Cond+Pl2: ymmärtäisittä #ymmärtäsittä
     ymmärtää+V+Act+Cond+Pl3: [ymmärtäisit, ymmärtäisivä] # [ymmärtäsit, ymmärtäsivä]
     ymmärtää+V+InfE+Ine: ymmärtäessä
     ymmärtää+V+InfE+Ins: ymmärtäen
     ymmärtää+V+InfMa+Ill: [ymmärthään, ymmärtähmään, ymmärtämhään]
     ymmärtää+V+InfMa+Ine: ymmärtämässä
     ymmärtää+V+InfMa+Ela: ymmärtämästä
     ymmärtää+V+InfMa+Ade: ymmärtämälä #ymmärtämällä
     ymmärtää+V+InfMa+Abe: ymmärtämättä
     ymmärtää+V+Act+PrsPrc+Sg+Nom: ymmärtävä #ymmärtävvä
     ymmärtää+V+Act+PrsPrc+Pl+Nom: ymmärtävät #ymmärtävvät
     ymmärtää+V+Pass+PrsPrc+Sg+Nom: ymmärettävä
     ymmärtää+V+Pass+PrsPrc+Pl+Nom: ymmärettävät
     ymmärtää+V+Act+PrfPrc+Sg+Nom: ymmärtänny #ymmärtäny
     ymmärtää+V+Act+PrfPrc+Pl+Nom: [ymmärtähneet, ymmärtänheet]
     ymmärtää+V+Pass+PrfPrc+Sg+Nom: ymmäretty
     ymmärtää+V+Pass+PrfPrc+Pl+Nom: ymmäretyt
     ymmärtää+V+Pass+Cond: ymmärettäis #ymmärettäs
     ymmärtää+V+Der/minen+N+Sg+Nom: ymmärtäminen

#Verb tuntea # meaning 'to feel' - 'känna' - GOLD
     tuntea+V+Inf: tuntea
     tuntea+V+Act+Ind+Prs+Sg1: tunnen
     tuntea+V+Act+Ind+Prs+Sg1: tunnen
     tuntea+V+Act+Ind+Prs+Sg2: tunnet
     tuntea+V+Act+Ind+Prs+Sg3: tuntee
     tuntea+V+Act+Ind+Prs+Pl1: tunnema
     tuntea+V+Act+Ind+Prs+Pl2: tunnetta
     tuntea+V+Act+Ind+Prs+Pl3: [tunteva, tuntee, tunnethaan]
     tuntea+V+Pass+Ind+Prs: tunnethaan
     tuntea+V+Act+Ind+Prs+ConNeg: tunne
     tuntea+V+Act+Ind+Prt+Sg1: tunsin
     tuntea+V+Act+Ind+Prt+Sg2: tunsit
     tuntea+V+Act+Ind+Prt+Sg3: tunsi
     tuntea+V+Act+Ind+Prt+Pl1: tunsima
     tuntea+V+Act+Ind+Prt+Pl2: tunsitta
     tuntea+V+Act+Ind+Prt+Pl3: [tunnethiin, tunsit] #tunsiva
     tuntea+V+Pass+Ind+Prt: tunnethiin
     tuntea+V+Act+Cond+Sg1: tuntisin
     tuntea+V+Act+Cond+Sg2: tuntisit
     tuntea+V+Act+Cond+Sg3: tuntis
     tuntea+V+Act+Cond+Pl1: tuntisimma #tuntisima
     tuntea+V+Act+Cond+Pl2: tuntisitta
     tuntea+V+Act+Cond+Pl3: [tuntisit, tuntisivva, tuntisiva]
     tuntea+V+InfE+Ine: tuntiessa
     tuntea+V+InfE+Ins: tuntien
     tuntea+V+InfMa+Ill: [tuntheen, tuntehmaan, tuntemhaan]
     tuntea+V+InfMa+Ine: tuntemassa
     tuntea+V+InfMa+Ela: tuntemasta
     tuntea+V+InfMa+Ade: tuntemalla
     tuntea+V+InfMa+Abe: tuntematta
     tuntea+V+Act+PrsPrc+Sg+Nom: tunteva
     tuntea+V+Act+PrsPrc+Pl+Nom: tuntevat
     tuntea+V+Pass+PrsPrc+Sg+Nom: tunnettava #tunnettavva, 
     tuntea+V+Pass+PrsPrc+Pl+Nom: tunnettavat #tunnettavvat, 
     tuntea+V+Act+PrfPrc+Sg+Nom: tuntenu
     tuntea+V+Act+PrfPrc+Pl+Nom: [tuntehneet, tuntenheet]
     tuntea+V+Pass+PrfPrc+Sg+Nom: tunnettu
     tuntea+V+Pass+PrfPrc+Pl+Nom: tunnetut
     tuntea+V+Pass+Cond: tunnettais #tunnettas
     tuntea+V+Der/minen+N+Sg+Nom: tunteminen
